臺灣宜蘭地方法院刑事判決
111年度易字第62號
公  訴  人  臺灣宜蘭地方檢察署檢察官
被      告  王文俊



上列被告因竊盜案件，經檢察官聲請簡易判決處刑（110年度偵
字第7926、8117、8156、8157、8186號），本院認不宜以簡易判
決處刑（110年度簡字第884號），改依通常程序審理，被告於本
院準備程序中就被訴事實為有罪之陳述，經告知簡式審判程序意
旨，並聽取當事人之意見後，本院裁定改行簡式審判程序，並判
決如下：
    主  文
王文俊犯如附表所示陸罪，各處如附表主文欄所示之刑及沒收。
如附表編號一、五所判處有期徒刑不得易科罰金部分，應執行有
期徒刑壹年；如附表編號二、三、四、六所判處有期徒刑得易科
罰金部分，應執行有期徒刑捌月，如易科罰金，以新臺幣壹仟元
折算壹日。
    犯罪事實
一、王文俊意圖為自己不法之所有，分別基於竊盜或加重竊盜之
    犯意，於附表所示之犯罪時間、地點、過程，竊取如附表所
    示蔡雅婷、李文揚、林欣怡、王伊婷、游正雄、陳師凱（下
    合稱蔡雅婷等6人）所有如附表所示之財物。嗣經附表所示
    蔡雅婷等6人發現遭竊，報警處理，經警調閱現場監視器錄
    影畫面後，始循線查悉上情。
二、案經蔡雅婷、陳師凱分別訴由宜蘭縣政府警察局宜蘭分局、
    羅東分局報告臺灣宜蘭地方檢察署檢察官偵查後聲請簡易判
    決處刑。　　
    理  由
壹、程序部分：
　　本件被告所犯為死刑、無期徒刑、最輕本刑 3年以上有期徒
    刑以外之罪，亦非屬高等法院管轄之第一審案件，其於審理
    程序進行中，先就被訴事實為有罪之陳述，經本院告知簡式
    審判程序之旨，並聽取檢察官、被告之意見後，本院依刑事
    訴訟法第273 條之1第1項裁定，進行簡式審判程序。是本案
    證據調查，依同法第273條之2規定，不受同法第159條第1項
    、161條之2、161條之3、163條之1及164條至170條所定證據
    能力認定及調查方式限制，合先敘明。　　
貳、認定被告犯罪所憑證據及論罪科刑部分：
一、上揭犯罪事實，業據被告王文俊於警詢、本院準備程序及審
    判程序中均坦承不諱中，核與附表各該編號所示告訴人、被
    害人於警詢中證述情節相符，並有附表證據欄所示之證據附
    卷可參，足認被告之任意性自白與事實相符，堪予採信。綜
    上，本案事證明確，被告犯行均堪認定，應依法論科。
二、論罪科刑：
  ㈠核被告就附表編號1、5所為，均係犯刑法第321條第1項第6款
    車站竊盜罪；就附表編號2、3、4、6所為，均係犯刑法第32
    0條第1項之竊盜罪。公訴意旨認被告就附表編號1、5所為，
    係犯刑法第320條第1項之竊盜罪，容有誤會，惟業經蒞庭檢
    察官當庭更正起訴法條，並由本院於準備程序時當庭告知被
    告變更後罪名（見本院卷第110頁），自無庸踐行變更起訴
    法條程序，附此敘明。
  ㈡被告所犯附表所示6件竊盜犯行，犯意各別，行為互異，應予
    分論併罰。　　
  ㈢刑之加重事由：
　　被告前因竊盜案件，經本院以①107年度易字第633號判決判
    處有期徒刑8月確定；②以108年度簡字第269號判決判處有期
    徒刑3月、3月確定；③以108年度易字第447號判決判處有期
    徒刑8月、4月、4月確定（其中4月、4月2罪應執行有期徒刑
    6月確定），上開有期徒刑中之①8月、②3月、3月、③8月部分
    則另經本院以109年度聲字第476號裁定應執行有期徒刑1年6
    月確定；被告上開各罪於110年5月10日接續執行完畢（其後
    另執行他案拘役、罰金部分，迄110 年9 月5日始行釋放）
    ，有臺灣高等法院被告前案紀錄表在卷可參，其前受徒刑之
    執行完畢，5年以內故意再犯本案有期徒刑以上之各罪，符
    合刑法第47條第1項之累犯要件，基於累犯者有其特別惡性
    及對刑罰反應力薄弱等立法理由，並非不分情節一律加重其
    最低本刑，被告前已有相同罪質之竊盜犯行經法院判處徒刑
    並執行完畢，嗣於5年內故意更犯本案各罪，顯見其對刑罰
    反應力薄弱，本院就本案具體情節綜合觀察，審酌加重最低
    本刑後並無過苛情形，爰依刑法第47條第1項之規定加重其
    刑。
　㈣爰審酌被告正值青壯，不循以正常途徑獲取所得，恣意竊取
    他人財物，甚至於車站內之竊取旅客財物，缺乏守法精神及
    尊重他人財產法益之觀念，對社會治安亦有不良影響，所為
    實有不該；暨考量其犯後坦承犯行，態度尚可，警詢中自陳
    國中畢業之智識程度、從事清潔工作、月收入約新臺幣（下
    同）1萬多元、未婚、與姊姊同住之家庭經濟生活狀況、及
    被告犯罪之目的、手段、所生損害、部分被害人財物未尋回
    、尚未與被害人達成和解賠償其損失等一切情狀，就其犯行
    量處如附表主文欄所示之刑，並就被告所犯如附表編號2、3
    、4、6所示各罪，諭知易科罰金之折算標準。另斟酌被告所
    犯上開得易科罰金、不得易科罰金之罪，各罪之犯罪時間、
    性質及被告侵害法益之同一性及關連性等情狀，分別定其應
    執行之刑如主文所示，及就得易科罰金部分，再諭知易科罰
    金之折算標準，以期相當。
三、沒收：　　
    按犯罪所得，屬於犯罪行為人者，沒收之。前2項之沒收，
    於全部或一部不能沒收或不宜執行沒收時，追徵其價額。犯
    罪所得已實際合法發還被害人者，不予宣告沒收或追徵，刑
    法第38條之1第1項前段、第3項、第5項分別定有明文；又宣
    告沒收或追徵，有過苛之虞、欠缺刑法上之重要性、犯罪所
    得價值低微，或為維持受宣告人生活條件之必要者，得不宣
    告或酌減之刑法第38條之2第2項亦定有明文。經查：被告就
    附表各編號所示犯行竊得之財物，均為其犯罪所得，其中如
    編號1、2、5、6「竊得財物（未發還）」欄所示之物，該部
    分尚未能實際發還給各該被害人，自均應依刑法第38條之1
    第1項規定均宣告沒收，並均諭知於全部或一部不能沒收或
    不宜執行沒收時，依同條第3項規定，追徵其價額。至如附
    表編號3-6所示「竊得財物（已發還）」欄所示之物，該部
    分已尋回並發還各該被害人，此據被害人林欣怡、王伊婷、
    游正雄、告訴人陳師凱陳述明確，並有贓物認領保管單1紙
    （見110年度偵字第8117號卷第23頁）在卷可參，自均不予
    宣告沒收。另被告於附表編號5犯行所竊得之發票數張部分
    ，固屬其犯罪所得，惟查無事證足認該等發票有中獎之情形
    ，且發票本身價值低微，堪認無刑法上之重要性，該發票數
    張應無沒收之必要，爰不予宣告沒收，均附此敘明。
據上論斷，應依刑事訴訟法第452條、第273條之1第1項、第299
條第1項前段，刑法第320條第1項、第321條第1項第6款、刑法第
47條第1項、第41條第1項前段、第8項、第51條第5款、第38條之
1第1項前段、第3項，刑法施行法第1條之1第1項，判決如主文。
本案經檢察官吳舜弼聲請簡易判決處刑，檢察官林禹宏到庭執行
職務。
中　　華　　民　　國　　111 　年　　4 　　月　　27　　日
                  刑事第四庭  法  官  楊心希
以上正本證明與原本無異。
如不服本判決應於收受送達後二十日內向本院提出上訴書狀，並
應敘述具體理由；其未敘述上訴理由者，應於上訴期間屆滿後二
十日內向本院補提理由書(均須按他造當事人之人數附繕本)「切
勿逕送上級法院」。
                              書記官  邱淑秋
中　　華　　民　　國　　111 　年　　4 　　月　　27　　日
附錄本案論罪科刑法條全文
中華民國刑法第320條
（普通竊盜罪、竊佔罪）
意圖為自己或第三人不法之所有，而竊取他人之動產者，為竊盜
罪，處5年以下有期徒刑、拘役或50萬元以下罰金。
意圖為自己或第三人不法之利益，而竊佔他人之不動產者，依前
項之規定處斷。
前二項之未遂犯罰之。

中華民國刑法第321條
（加重竊盜罪）
犯前條第1項、第2項之罪而有下列情形之一者，處6月以上5年以
下有期徒刑，得併科50萬元以下罰金：
一、侵入住宅或有人居住之建築物、船艦或隱匿其內而犯之。
二、毀越門窗、牆垣或其他安全設備而犯之。
三、攜帶兇器而犯之。
四、結夥三人以上而犯之。
五、乘火災、水災或其他災害之際而犯之。
六、在車站、港埠、航空站或其他供水、陸、空公眾運輸之舟、
    車、航空機內而犯之。
前項之未遂犯罰之。

附表：
編號 時間/   地點  被害人 告訴人 過程 證據 竊得財物 （已發還） 竊得財物 （未發還）     主文 1 110年10月23日上午3時7分許/ 宜蘭縣宜蘭市光復路1號宜蘭火車站大廳  告訴人 蔡雅婷 被告於左揭時、地，見蔡雅婷在該處椅子上睡覺，認有機可趁，遂意圖為自己不法之所有，基於竊盜之犯意，徒手竊取蔡雅婷所有之手提包1個（内有沐浴乳、充電器、飲料各1只、衣服、内衣褲各1件，價值共2,000元），得手後旋即離去。 1.被告王文俊於警詢、本院準備程序及審判中之自白（見110年度偵字第8157號卷[下稱偵D卷]第4-5頁、本院卷第110頁、第119頁） 2.告訴人蔡雅婷於警詢中之證述（見偵D卷第18-20頁） 3.案發現場監視錄影光碟暨畫面翻拍照片（見偵D卷第15-17頁）  手提包1個（内有沐浴乳、充電器飲料各1只、衣服、内衣褲各1件，價值共2,000元） 王文俊犯車站竊盜罪，累犯，處有期徒刑柒月。未扣案之犯罪所得手提包壹個（内有沐浴乳、充電器、飲料各壹只、衣服、内衣褲各壹件）均沒收，於全部或一部不能沒收或不宜執行沒收時，追徵其價額。 2 110年10月23日上午6時43分許/ 宜蘭縣宜蘭市聖後銜22號對面攤位 被害人 李文揚 被告於左揭時、地，見李文揚所管領之後背包1個(價值200元）放置該處無人看管，認有機可趁，遂意圖為自己不法之所有，基於竊盜之犯意，徒手竊取之，得手後旋即離去。 1.被告王文俊於警詢、本院準備程序及審判中之自白（見110年度偵字第7926號卷[下稱偵A卷]第5-8頁、本院卷第110頁、第119頁） 2.被害人李文揚於警詢中之證述（見偵A卷第26-28頁、第59頁） 3.案發現場監視錄影光碟暨畫面翻拍照片、嫌犯特徵照片（見偵A卷第31-34頁）  後背包1個（價值200元) 王文俊犯竊盜罪，累犯，處有期徒刑參月，如易科罰金，以新臺幣壹仟元折算壹日。未扣案之犯罪所得後背包壹個沒收，於全部或一部不能沒收或不宜執行沒收時，追徵其價額。 3 110年10月28日上午2時41分許/ 宜蘭縣○○市○○路0段000巷0弄00號 被害人 林欣怡 被告於左揭時、地，見林欣怡所管領之球鞋1雙放置該處無人看管，認有機可趁，遂意圖為自己不法之所有，基於竊盜之犯意，徒手竊取之，得手後旋即離去。 1.被告王文俊於警詢、本院準備程序及審判中之自白（見110年度偵字第8117號卷[下稱偵B卷]第6-10頁、本院卷第110頁、第119頁） 2.被害人林欣怡於警詢中之證述（見偵B卷第11-13頁） 3.案發現場監視錄影光碟暨畫面翻拍照片、現場及嫌犯特徵照片（見偵B卷第27-35頁） 球鞋1雙   王文俊犯竊盜罪，累犯，處有期徒刑參月，如易科罰金，以新臺幣壹仟元折算壹日。 4 110年10月28日上午2時42分至45分間許/ 宜蘭縣○○市○○路0段000巷0弄00號  被害人 王伊婷 被告於左揭時、地，見王伊婷所管領之球鞋1雙(價值1,300元)放置該處無人看管，認有機可趁，遂意圖為自己不法之所有，基於竊盜之犯意，徒手竊取之，得手後旋即離去。 1.被告王文俊於警詢、本院準備程序及審判中之自白（見偵B卷第6-10頁、本院卷第110頁、第119頁） 2.被害人王伊婷於警詢中之證述（見偵B卷第14-16頁） 3.案發現場監視錄影光碟暨畫面翻拍照片、現場及贓證物照片、嫌犯特徵照片（見偵B卷第27-37頁） 4.宜蘭縣政府警察局宜蘭分局扣押筆錄、扣押物品目錄表、贓物認領保管單（見偵B卷第17-23頁） 球鞋1雙   王文俊犯竊盜罪，累犯，處有期徒刑參月，如易科罰金，以新臺幣壹仟元折算壹日。 5 110年11月1日上午3時9分許 （起訴書誤載為3時17分許） / 宜蘭縣○○市○○路0號宜蘭火車站大廳 被害人 游正雄 被告於左揭時、地，見游正雄所有之包包1個（内有郵局存摺、印章、衣服、個人資料、衣物、發票數張、口罩2個）放置該處無人看管，認有機可趁，遂意圖為自己不法之所有，基於竊盜之犯意，徒手竊取之，得手後旋即離去。 1.被告王文俊於警詢、本院準備程序及審判中之自白（見110年度偵字第8156號卷[下稱偵C卷]第4-5頁、本院卷第110頁、第119頁） 2.被害人游正雄於警詢中之證述（見偵C卷第21頁正反面、第26頁反面、第56-57頁） 3.案發現場監視錄影光碟暨畫面翻拍照片、現場及贓證物照片（見偵C卷第15-20頁、第27-28頁） 包包1個（内有郵局存摺、印章、衣服、個人資料、衣物） 1. 口罩2個（價值10元） 2. 發票數張（不予宣告沒收） 王文俊犯車站竊盜罪，累犯，處有期徒刑柒月。未扣案之犯罪所得口罩貳個沒收，於全部或一部不能沒收或不宜執行沒收時，追徵其價額。 6 110年11月9日凌晨1時49分許/ 宜蘭縣羅東鎮傳藝路3段與站東路交岔路口旁之人行道 告訴人 陳師凱 被告於左揭時、地，見陳師凱所有之背包1個(内有身分證、健保卡、郵局金融卡、現金3,000元，價值共約3,200元）放置該處無人看管，認有機可趁，遂意圖為自己不法之所有，基於竊盜之犯意，徒手竊取之，得手後旋即離去。 1.被告王文俊於警詢、本院準備程序及審判中之自白（見110年度偵字第8186號卷[下稱偵E卷]第4-5頁、本院卷第110頁、第119頁） 2.告訴人陳詩凱於警詢中之證述（見偵E卷第6-8頁） 3.案發現場監視錄影光碟暨畫面翻拍照片（見偵E卷第9頁） 背包1個（内有身分證、健保卡、郵局金融卡） 現金 3,000元 王文俊犯竊盜罪，累犯，處有期徒刑參月，如易科罰金，以新臺幣壹仟元折算壹日。未扣案之犯罪所得新臺幣參仟元沒收，於全部或一部不能沒收或不宜執行沒收時，追徵其價額。